---
title: "Distancia Mahalanobis"
output: default
  pdf_document: default
  p: default
---
La métrica de Mahalanobis es una métrica invariante de escala que proporciona una medida de la distancia entre un punto $x\in R^n$ generando desde una determinada distribución $P$ y la media $\mu = E_P (x)$ de la distribución. Si se nota con $\sum = E_P (x - \mu )^2$ la matriz de covarianza, entonces, la métrica de Mahalanobis se define por:

$$d_M (x,\mu)=\sqrt{(x-\mu)^T \sum{-1}(x-\mu)}$$ 
de manera equivalente, 
$$d^2_M(x,\mu) = (x-\mu)^T \sum-1(x-\mu)$$
Esta distancia es adecuada para diferenciar individuos o poblaciones mediante k variables aleatorias.

### Proyecto 3
Programa en R que permita calcular la distancia de Mahalanobis sobre el conjunto de datos.
1. Cuantificar el valor de la distancia de Mahalanobis entre las flores: Setosa, Versicolor y Virginica, tomando como base la longitud y anchura del sépalo y pétalo de cada flor.
2. Graficar los valores de las distancias calculadas.

Tenemos que obtener la matriz de **covarianzas muestrales** $\Sigma$ o S viene dada por la siguiente expresión:
$$\Sigma=\begin{bmatrix}S_{11} & S_{12} & S_{13} & S_{14}\\ S_{21} & S_{22} & S_{23} & S_{24} \\ S_{31} & S_{32} & S_{33} & S_{34} \\ S_{41} & S_{42} & S_{43} & S_{44}\end{bmatrix} \\ S_{ij} = \sum_{k=1}^n = (x_{ki} - \overline{x}_i ) (x_{kj} - \overline{x}_j )$$

Primero declaramos las funciones para obtener la matriz de covarianza

```{r}
# Primero definimos la funcion para calcular su promedio
centroides <- function(a){
  # a = vector a querer obtener su promedio
  dims <- dim(a)
  
  if(is.null(dims)){
    suma = 0
    n = length(a)
    for (i in a){
      suma = i + suma
    }
    return(suma/n)
  }
  else{
    n <- length(a[,1])
    rest <- c()
    for (i in 1:dimz[2]){
      suma <- 0
      for (j in 1:dimz[1]){
        suma <- X[j,i] + suma
      }
      rest <- append(rest,suma/n)
    }
    return(rest)
  }
}

matriz_valor_menos_media <- function(a, prom){
  if (length(a) == 0 || length(prom) == 0){
    return('Matriz no valida')
  }
  
  dimz = dim(a)
  bfinal <- matrix(NA, dimz[1], dimz[2])
  
  for (i in 1:dimz[2]){
    b_columna <- (a[,i] - prom[i])
    bfinal[,i] <- b_columna
  }
  return(bfinal)
}

transpuesta <- function(a){
  dimz <- dim(a)
  
  if(is.null(dimz)){
    n = length(a)
    mat <- matrix(NA, n, 1)
    for (i in 1:n){
      r <- (i)
      mat[i,] <- r
    }
    return(mat)
  }
  else{
    transpues <- matrix(NA, dimz[2], dimz[1])
    for (i in 1:dimz[1]){
      columna <- (a[i,])
      transpues[,i] <- columna
    }
    return(transpues)
  }
}
Matriz_cov <- function(a){
  if(is.null(a)){
    return('Matriz no valida')
  }
  
  
  promedios = c()
  dims <- dim(a)
  constante = 1 / (dims[1] - 1)
  
  for (i in 1:dims[2]){
    promedios <- append(promedios, centroides(a[,i]))
  }
  
  mat = matriz_valor_menos_media(a= a, prom = promedios)
  
  # Obtencion de la transpuesta
  #t_mat = t(mat)
  t_mat = transpuesta(mat)
  
  pre_cov = t_mat %*% mat
  
  mat_cov = pre_cov * constante
  
  return(mat_cov)
}

```


Procederemos con cargar el dataset con el que vamos a trabajar

```{r}
# Importamos de data set
data("iris")
print(iris)
```

Vamos a calcular la distancia de Mahalanobis la cual esta dado por la formula:
$$d^2_M (i,j) = (x^{(i)}-x^{(j)})\Sigma^{-1} (x^{(i)}-x^{(j)})^T$$
*Nota: Si quisieramos la distancia hay que sacar la $\sqrt{i,j}$

La distancia cuadrática de Mahalanobis del i-ésimo individuo al centroide de la matriz de datos, se designa como$d^2_M(i)$. Esta dado por la siguiente formula:
$$d^2_M(i) = (x^{i}-c)\Sigma^{-1}(x^{(i)}-c)^T$$

```{r}
mahalanobis <- function(x, center, cov, inverted=FALSE, ...)
{
    x <- if(is.vector(x)) matrix(x, ncol=length(x)) else as.matrix(x)
    
    if(!identical(center, FALSE))
	  x <- sweep(x, 2L, center)# = "x - center"
    
    if(!inverted)
	  cov <- solve(cov, ...)
    setNames(rowSums(x %*% cov * x), rownames(x))
}

```

Empezaremos dividiendo los datos en tipos de planta:
```{r}
# Filtramos los datos por especie de flor
dataSetosa <- subset(iris, iris$Species == 'setosa')
dataVersicolor <- subset(iris, iris$Species == 'versicolor')
dataVirginica <- subset(iris, iris$Species == 'virginica')

# Eliminamos la columna de especie
dataSetosa <- dataSetosa[,-5]
dataVersicolor <- dataVersicolor[,-5]
dataVirginica <- dataVirginica[,-5]
```

Empezaremos calculando la distancia entre los datos de petalo de la Setosa:
```{r}
plot(dataSetosa$)
```