---
title: "Proyecto 2"
output: html_notebook
---

**Nombres de los integrantes:**

- Salazar Vega Rodrigo
- Verduzco Lozano Iván Antonio

Programa en R que permita calcular la disimilitud con base en la **Norma
Euclídea** sobre el conjunto de datos Iris, para las 3 clases de flores que están
descritas en el conjunto de datos

1. Calcular el valor de disimilitud con la norma Euclídea entre las
flores: Setosa, Versicolor y Virginica, tomando como base la longitud y anchura
(área) del sépalo y pétalo de cada flor.

2. Establecer el umbral de disimilitud entre las 3 clases de flores, con
base en los valores de área de cada flor.

3. Calcular la distancia entre los elementos de la clase
Setosa-Versicolor; Setosa-Virginica; Versicolor-Virginica; Versicolor-Setosa;
Virginica-Setosa; Virginica-Versicolor.

4. Calcular el producto interno entre cada clase de flores
Setosa-Versicolor; Setosa-Virginica; Versicolor-Virginica; Versicolor-Setosa;
Virginica-Setosa; Virginica-Versicolor

(El punto número 5 se concluyó que es el mismo que el punto 4)

```{r}
data("iris")
head(iris)
```

Para calcular la norma euclidia se tiene que:
$$
||x||_2= \sqrt{x_1^2+x_2^2+x_3^2+\cdots+x_n^2}=\left(\sum_{j=1}^nx_j^2\right)^{\frac{1}{2}}
$$
```{r}
# Definimos funcion para calcular la norma euclidia
normaEuclidiana <- function(datos){
  suma <- 0
  for (i in datos) {
    suma <- suma + i*i
  }
  norma <- suma**(1/2)
  return(norma)
}
```

Para hallar el umbral de disimilitud de cada especie de flor, se usará el coficiente de de correlación muestral de Pearson, definido de la siguiente manera:

$$
r_{xy}=\frac{\sum_{i=1}^n(x_i-\bar{x})(y_i-\bar{y})}
{\sqrt{\sum_{i=1}^n(x_i-\bar{x})^2}\sqrt{\sum_{i=1}^n(y_i-\bar{y})^2}}
$$

```{r}
# Definimos funcion de la media generalizada dependiendo el parámetro alfa
mediaGeneralizada<- function(datos, alfa){
  suma = 0
  contador = 0
  
  # Inicializamos ciclo donde se va a ir sumando y contando
  for (i in datos){
    suma = i**alfa + suma
    contador = contador + 1
  }
  
  # Retornamos la media calculada
  return (suma / contador)**(1/alfa)
}

# Definimos función del calculo de coeficiente de correlación muestral de Pearson
pearsonMuestral <- function(X, Y){
  sumaNumerador <- 0
  sumaDenominador1 <- 0
  sumaDenominador2 <- 0
  mediaX <- mediaGeneralizada(X,1)
  mediaY <- mediaGeneralizada(Y,1)
  
  for (i in 1:length(X)) {
    sumaNumerador <- (X[i]-mediaX)*(Y[i]-mediaY) + sumaNumerador
    sumaDenominador1 <- (X[i]-mediaX)**2 + sumaDenominador1
    sumaDenominador2 <- (Y[i]-mediaY)**2 + sumaDenominador2
  }
  
  rxy <- sumaNumerador/(sqrt(sumaDenominador1)*sqrt(sumaDenominador2))
  
  return(rxy)
}
```

Teniendo en cuenta que:

- Si $r=1$ hay una correlación perfecta
- Si $r = 0$ no existe una relación lineal
- si $-1 <r<0$ ó $0<r<1$ existe una correlación negativa o positiva respectivamente

Para el calculo de la distancia entre las matrices se tiene de la siguiente manera:

$$
d(A,B) = ||A-B||
$$
```{r}
# Definimos funcion para calculo de distancia entre matrices
distanciaMatrices <- function(A, B){
  dims <- dim(A)
  AmB <-c()
  if(is.null(dims)){
    for (i in 1:length(A)) {
      AmB <- append(AmB, A[i] - B[i])
    }
  }else{
    for(i in 1:dims[1]){
      for(j in 1:dims[2]){
        AmB <- append(AmB, A[i,j] - B[i,j])
      }
    }
  }
  
  return(normaEuclidiana(AmB))
}
```

El producto interno se define como:
$$
<A,B>=\sum_{i,j = 1}^na_{ij}b_{ij}
$$

```{r}
# Definimos funcion para el producto interno entre matrices
productoInternoMatrices <- function(A, B){
  dims <- dim(A)
  producto <- 0
  for (i in 1:dims[1]) {
    for(j in 1:dims[2]){
      producto <- A[i,j] * B[i,j]
    }
  }
  
  return(producto)
}
```

Como el primer calculo lo vamos a realizar sobre el area del sepalo  y del petalo, declaramos el procedimiento para ello
```{r}
# Definimos funcion para calcular el área del sépalo
calcularAreaSepalo <- function(datos){
  a <- datos$Sepal.Length
  b <- datos$Sepal.Width
  # Calculamos el área con el área de una elipse
  areaSepalo <- a*b*pi*(1/4)
  return(areaSepalo)
}

# Definimos funcion para calcular el área del sépalo
calcularAreaPetalo <- function(datos){
  a <- datos$Petal.Length
  b <- datos$Petal.Width
  # Calculamos el área con el área de una elipse
  areaPetalo <- a*b*pi*(1/4)
  return(areaPetalo)
}
```

Para realizar todos los requerimientos del proyecto vamos a volver a dividir los datos por especie (Setosa, Versicolor, Virginica).

```{r}
# Filtramos los datos por especie de flor
dataSetosa <- subset(iris, iris$Species == 'setosa')
dataVersicolor <- subset(iris, iris$Species == 'versicolor')
dataVirginica <- subset(iris, iris$Species == 'virginica')

# Eliminamos la columna de especie
dataSetosa <- dataSetosa[,-5]
dataVersicolor <- dataVersicolor[,-5]
dataVirginica <- dataVirginica[,-5]
```

```{r}
primer_punto <- function(dataSetosa, dataVersicolor, dataVirginica){
  # Primero empezamos a medir la distancia del area del petalo entre las distintas especies
  areaPetaloSetosa <- calcularAreaPetalo(dataSetosa)
  areaPetaloVirginica <- calcularAreaPetalo(dataVirginica)
  areaPetaloVersicolor <- calcularAreaPetalo(dataVersicolor)

  # Medimos la distancia entre las diferentes especies
  distSetosa_Virginica <- distanciaMatrices(areaPetaloSetosa, areaPetaloVirginica)
  distSetosa_Versicolor <- distanciaMatrices(areaPetaloSetosa, areaPetaloVersicolor)
  distVirginica_Versicolor <- distanciaMatrices(areaPetaloVirginica, areaPetaloVersicolor)

  # Guardamos lo calculado en un vector
  Petalos <- c("Norma Setosa Virginica" = distSetosa_Virginica,
                                 "Norma Setosa Versicolor" = distSetosa_Versicolor,
                                 "Norma Virginica Versicolor" = distVirginica_Versicolor)

  # Obtenemos el area del sepalo
  areaSepaloSetosa <- calcularAreaSepalo(dataSetosa)
  areaSepalVirginica <- calcularAreaSepalo(dataVirginica)
  areaSepalVersicolor <- calcularAreaSepalo(dataVersicolor)

  # Calculamos la distancia de los sepalos
  distSetosaVirgi <- distanciaMatrices(areaSepaloSetosa, areaSepalVirginica)
  distSetosaVersi <- distanciaMatrices(areaSepaloSetosa, areaSepalVersicolor)
  distVirgiVersi <- distanciaMatrices(areaSepalVirginica, areaSepalVersicolor)

  # Creamos un vector del sepalo
  Sepalos <- c(distSetosaVersi, distSetosaVersi, distVirgiVersi)

  # Guardamos los datos en una matriz
  mat <- rbind(Petalos, Sepalos)

  return(mat)
}

punto_dos <- function(dataSetosa, dataVersicolor, dataVirginica){
  # Calculamos el área
  # de los petalos
  areaPetaloSetosa <- calcularAreaPetalo(dataSetosa)
  areaPetaloVirginica <- calcularAreaPetalo(dataVirginica)
  areaPetaloVersicolor <- calcularAreaPetalo(dataVersicolor)
  
  # de los sépalos
  areaSepalSetosa <- calcularAreaSepalo(dataSetosa)
  areaSepalVirginica <- calcularAreaSepalo(dataVirginica)
  areaSepalVersicolor <- calcularAreaSepalo(dataVersicolor)
  
  # Calculamos el coeficiente para los pétalos
  corrSetosa_Virginica <- pearsonMuestral(areaPetaloSetosa, areaPetaloVirginica)
  corrSetosa_Versicolor <- pearsonMuestral(areaPetaloSetosa, areaPetaloVersicolor)
  corrVirginica_Versicolor <- pearsonMuestral(areaPetaloVirginica, areaPetaloVersicolor)
  
  # Guardamos todo en un data frame
  Petalos <- c("Corr Setosa Virginica" = corrSetosa_Virginica,
                                 "Corr Setosa Versicolor" = corrSetosa_Versicolor,
                                 "Corr Virginica Versicolor" = corrVirginica_Versicolor)
  
  # Calculamos el coeficiente para los sépalos
  corrSetosa_Virginica <- pearsonMuestral(areaSepalSetosa, areaSepalVirginica)
  corrSetosa_Versicolor <- pearsonMuestral(areaSepalSetosa, areaSepalVersicolor)
  corrVirginica_Versicolor <- pearsonMuestral(areaSepalVirginica, areaSepalVersicolor)
  
  # Guardamos todo en un vector
  Sepalos <- c("Corr Setosa Virginica" = corrSetosa_Virginica,
                                 "Corr Setosa Versicolor" = corrSetosa_Versicolor,
                                 "Corr Virginica Versicolor" = corrVirginica_Versicolor)
  # Guardamos los datos en una matriz
  mat <- rbind(Petalos, Sepalos)

  return(mat)
}

punto_tres <- function(dataSetosa, dataVersicolor, dataVirginica){

  # Medimos la distancia entre las plantas
  distan_Seto_Versi <- distanciaMatrices(dataSetosa, dataVersicolor)
  distan_Seto_Virgi <- distanciaMatrices(dataSetosa, dataVirginica)
  distan_Versi_Virgi <- distanciaMatrices(dataVersicolor, dataVirginica)
  distan_Versi_Seto <- distanciaMatrices(dataVersicolor, dataSetosa)
  distan_Virgi_Seto <- distanciaMatrices(dataVirginica, dataSetosa)
  distan_Virgi_Versi <- distanciaMatrices(dataVirginica, dataVersicolor)

  tres <- data.frame("Setosa - Versicolor"= distan_Seto_Versi,
                   "Setosa - Viginica" = distan_Seto_Virgi,
                   "Versicolor - Virginica" =distan_Versi_Virgi,
                   "Versicolor - Setosa" = distan_Versi_Seto,
                   "Virginica - Setosa" = distan_Virgi_Seto,
                   "Virginica - Versicolor" = distan_Virgi_Versi)
  
  return(tres)
  
}

punto_cuatro <- function(dataSetosa, dataVersicolor, dataVirginica){
  #Obtenemos los datos del petalo
  petalSetos <- dataSetosa[, 3:4]
  petalVersicolor <- dataVersicolor[, 3:4]
  petalVirginica <- dataVirginica[, 3:4]
  
  #Medimos la distancia entre las plantas
  prod_Seto_Versi <- productoInternoMatrices(petalSetos, petalVersicolor)
  prod_Seto_Virgi <- productoInternoMatrices(petalSetos, petalVirginica)
  prod_Versi_Virgi <- productoInternoMatrices(petalVersicolor, petalVirginica)
  
  # Guardamos los datos en un vector
  Petalos <- c("Producto Setosa Versicolor" = prod_Seto_Versi,
                                 "Producto Setosa Virginica" = prod_Seto_Virgi,
                                 "Producto Versicolor Virginica" = prod_Versi_Virgi)
  
  # Obtenemos datos del Sepalo
  sepaloSetos <- dataSetosa[,1:2]
  sepalVersicolor <- dataVersicolor[,1:2]
  sepalVirgi <- dataVirginica[,1:2]
  
  # Obtenemos la distancia
  prod_Seto_Versi <- productoInternoMatrices(sepaloSetos, sepalVersicolor)
  prod_Seto_Virgi <- productoInternoMatrices(sepaloSetos, sepalVirgi)
  prod_Versi_Virgi <- productoInternoMatrices(sepalVersicolor, sepalVirgi)
  
  # Guardamos los datos en un vector
  Sepalos <- c(prod_Seto_Versi, prod_Seto_Virgi,prod_Versi_Virgi)
  
  cuatro <- rbind(Petalos, Sepalos)
  
  return(cuatro)
}
```

Con el fin de agrupar las funciones anteriores para ser llamadas, tendremos la siguiente función prinicpal:

```{r}
main <- function(){
  
  #Obtenemos el punto uno
  print('Norma Euclidia ')
  pntUno <- primer_punto(dataSetosa, dataVersicolor, dataVirginica)
  print(data.frame(pntUno))
  
  # Obtenemos el punto dos
  print('Umbral')
  pntDos <- punto_dos(dataSetosa, dataVersicolor, dataVirginica)
  print(data.frame(pntDos))
  
  # Obtenemos el punto tres
  print('Distancia entre los elementos')
  pntTres <- punto_tres(dataSetosa, dataVersicolor, dataVirginica)
  print(pntTres)
  
  # Obtenemos el punto cuatro
  print('Producto interno')
  pntCuatro <- punto_cuatro(dataSetosa, dataVersicolor, dataVirginica)
  print(data.frame(pntCuatro))
}

main()
```